臺灣臺中地方法院刑事判決　　　　　　　96年度易字第1127號
公　訴　人　臺灣臺中地方法院檢察署檢察官
被　　　告　戊○○
　　　　　　甲○○
上列被告等因竊盜等案件，經檢察官提起公訴（九十六年度偵字
第一三三九號），本院判決如下：
    主    文
戊○○竊盜，累犯，處有期徒刑陸月，如易科罰金，以新臺幣壹
仟元折算壹日。
甲○○被訴竊盜部分無罪。
戊○○、甲○○被訴侵入住宅部分公訴不受理。
    犯罪事實
一、戊○○前因竊盜案件，於民國九十二年九月三日以九十二年
    度豐簡字第四五五號判決處有期徒刑三月，於九十二年九月
    二十九日確定，又因贓物、侵占案件，於九十三年八月十九
    日經本院以九十三年度易字第六二六號判決處有期徒刑四月
    、罰金四千元，於九十三年九月二十日確定後，於九十四年
    一月三十一日經本院以九十四年度聲字第三四六號裁定就上
    開竊盜及贓物案件定應執行刑為有期徒七月；其又因竊盜案
    件，於九十三年九月二十四日經本院九十三年度易字第一九
    八六號判決處有期徒刑十月，於九十三年十月二十五日確定
    ，又因竊盜案件，於九十四年三月二十一日經本院以九十四
    年度豐簡字第一八一號判決處有期徒刑六月，於九十四年四
    月十一日確定，上開案件，經接續執行，甫於九十五年八月
    二十六日因縮短刑期執行完畢。詎仍不知悔改，於九十六年
    一月三日下午二時許，與不知情之甲○○在臺中縣東勢鎮○○街七十九之三號丙○○所經營之卡拉OK店唱歌，知悉其屋
    後飼養雞隻，遂於結帳離開後，基於意圖為自己不法所有之
    犯意，趁丙○○不注意之際打開雞舍，竊取丙○○所有之珍
    珠雞一隻得逞。嗣於同日下午二時四十分許，因戊○○侵入
    臺中縣東勢鎮○○街中山巷二十五之三十四乙○○住宅（侵
    入住宅部分業據撤回告訴，另為不受理判決），經報警處理
    ，始查獲上情。
二、案經被害人乙○○訴由臺中縣警察局東勢分局報請臺灣臺中
    地方法院檢察署檢察官偵查起訴。
    理    由
壹、程序部分：
    按被告以外之人於審判外之陳述，除法律有規定者外，不得
    作為證據；惟被告以外之人於審判外之陳述，雖不符刑事訴
    訟法第一百五十九條之一至四之例外規定，而經當事人於審
    判程序同意作為證據，法院審酌該言詞陳述或書面陳述作成
    時之情況，認為適當者，亦得為證據，當事人、代理人或辯
    護人於法院調查證據時，知有第一百五十九條第一項不得為
    證據之情形，而未於言詞辯論終結前聲明異議者，視為有前
    項之同意，九十二年九月一日修正施行刑事訴訟法第一百五
    十九條及第一百五十九條之五分別定有明文。本件證人即被
    害人丙○○於警詢、偵訊時之陳述，均係屬審判外之陳述，
    被告未於言詞辯論終結前聲明異議，依前揭法律規定，自應
    擬制被告已同意上開審判外之陳述亦有證據能力，且本院審
    酌該言詞陳述作成時之情況認為適當，自得引為裁判之基礎
    資料，先予敘明。
貳、實體部分：
一、有罪部分：
（一）上開犯罪事實，業據被告戊○○於本院審理時坦承不諱，
      核與被害人丙○○於警詢、偵訊及本院審理時證述失竊之
      情節相符，復有刑案現場示意圖一件、贓物認領保管單一
      張、現場照片四張、失竊雞隻照片二張、失竊現場照片四
      張附卷足稽，是被告戊○○於本院審理時自白犯罪，核與
      事實相符。本件事證明確，被告戊○○犯行堪以認定。
（二）核被告戊○○所為，係犯刑法第三百二十條第一項之竊盜
      罪。又被告戊○○前因竊盜案件，於九十二年九月三日以
      九十二年度豐簡字第四五五號判決處有期徒刑三月，於九
      十二年九月二十九日確定，又因贓物、侵占案件，於九十
      三年八月十九日經本院以九十三年度易字第六二六號判決
      處有期徒刑四月、罰金四千元，於九十三年九月二十日確
      定後，於九十四年一月三十一日經本院以九十四年度聲字
      第三四六號裁定就上開竊盜及贓物案件定應執行刑為有期
      徒七月；其又因竊盜案件，於九十三年九月二十四日經本
      院九十三年度易字第一九八六號判決處有期徒刑十月，於
      九十三年十月二十五日確定，又因竊盜案件，於九十四年
      三月二十一日經本院以九十四年度豐簡字第一八一號判決
      處有期徒刑六月，於九十四年四月十一日確定，上開案件
      ，經接續執行，甫於九十五年八月二十六日因縮短刑期執
      行完畢等情，有臺灣高等法院被告前案紀錄表及臺灣臺中
      地方法院檢察署刑案資料查註紀錄表各一份在卷可考，其
      受有期徒刑之執行完畢後，五年以內故意再犯本件有期徒
      刑以上之罪，為累犯，應依刑法第四十七條第一項之規定
      加重其刑。爰審酌被告戊○○有違反麻醉藥品管理條例、
      多次竊盜、贓物、侵占等犯罪前科，有上開前科表可考，
      素行不佳，其正值壯年，竟不思循正途獲取生活所需，而
      行竊他人財物，惡行非輕，惟考量所竊財物價值輕微，及
      犯後於本院審理時尚能及時坦承犯行等一切情狀，量處如
      主文所示之刑，並諭知易科罰金之折算標準，以資懲儆。
二、無罪部分：
（一）公訴意旨略以：被告甲○○於九十六年一月三日下午二時
      許，在臺中縣東勢鎮○○街七十九之三號被害人丙○○所
      經營之卡拉OK店唱歌，知悉其屋後飼養雞隻，遂於結帳離
      開後，與一同前往之被告戊○○，基於意圖為自己不法所
      有之共同犯意聯絡，趁被害人丙○○不注意之際打開雞寮
      ，竊取被害人丙○○所有之珍珠雞一隻得逞，而認被告甲○○涉有刑法第三百二十條第一項之竊盜罪嫌等語。
（二）按犯罪事實應依證據認定之，無證據不得認定犯罪事實。
      而不能證明被告犯罪者，應諭知無罪之判決，刑事訴訟法
      第一百五十四條第二項、第三百零一條第一項分別定有明
      文。次按認定犯罪事實，所憑之證據，雖不以直接證據為
      限，間接證據亦包括在內，然無論直接或間接證據，其為
      訴訟上之證明，須於通常一般之人均不致於有所懷疑，而
      得確信其為真實之程度者，始得據之為有罪之認定，倘其
      證明尚未達到此一程度，而有合理性懷疑之存在時，即無
      從為有罪之認定，最高法院著有七十六年臺上字第四九八
      六號判例可資參照。次按刑事訴訟法第一百六十一條已於
      九十一年二月八日修正公布，修正後同條第一項規定：檢
      察官就被告犯罪事實，應負舉證責任，並指出證明之方法
      。因此，檢察官對於起訴之犯罪事實，應負提出證據及說
      服之實質舉證責任。倘其所提出之證據，不足為被告有罪
      之積極證明，或其闡明之證明方法，無從說服法官以形成
      被告有罪之心證，基於無罪推定之原則，自應為被告無罪
      判決之諭知（最高法院九十二年臺上字第一二八號判例意
      旨可參）。
（三）公訴意旨認被告甲○○係與被告戊○○共同涉犯竊盜罪嫌
      ，無非以被害人丙○○之指訴，為其主要論據。訊據被告
      甲○○堅詞否認前開犯行，並辯稱：當天伊在卡拉OK店中
      喝酒、唱歌，並不知道被告戊○○有去偷雞情事等語。經
      查：
　１、證人即共同被告戊○○於本院九十六年五月二十一日審理
　　　時證稱：偷雞是我自己一個人去偷的，被告甲○○並不知
　　　情，而且我偷的時侯被告甲○○還在裡面唱歌，她那時坐
　　　在門邊，應該看不到我偷雞的地點等語明確。經核與證人
　　　丙○○於本院同日審理時證述：我聽到我的雞在外面叫，
  　　就跑出去店外看，看到戊○○抓了一隻雞，我叫他放回去
　　　，結果沒想到他已經另外抓了一隻雞，而那時侯被告甲○○還在店裡面唱歌等情節相符。足證當被告戊○○在行竊
  　　時，被告甲○○仍在店內唱歌，並未參與竊盜行為，是其
　    所辯並不知情一節，並非不可採。
　２、公訴意旨雖以被害人丙○○於警詢、偵訊之指述認定被告
  　　甲○○涉有共同竊盜之犯行；惟查，被害人丙○○於警詢
　    、偵訊之供述中，除供稱被告甲○○有與被告戊○○共同
      到其店中消費外，並未對被告甲○○究有何竊盜行為予以
      指述，是僅憑被告甲○○當日有到被害人店中消費一點，
      即遽認其亦涉有竊盜犯行，依據尚屬薄弱。
　３、綜上所述，被告甲○○所辯不知情一節既非不可採，且本
　　　件依公訴人所提出之證據，尚難證明被告甲○○確有與被
　　　告戊○○共同為上開竊盜之行為。此外，復無其他任何積
　　　極證據足以證明被告甲○○有何涉犯刑法第三百二十條第
  　　一項之竊盜犯行，被告甲○○竊盜犯罪尚屬不能證明，撥
　    諸首揭說明自應為被告甲○○無罪之諭知。
三、不受理部分：
（一）公訴意旨另以：被告戊○○、甲○○共同基於無故侵入住
      宅之犯意聯絡，於九十六年一日三日下午二時四十分許，
      由被告戊○○侵入臺中縣東勢鎮○○街中山巷二十五之三
      十四之乙○○住處，並由被告甲○○在外把風，被告戊○○侵入時，適為在二樓睡午覺之告訴人乙○○查覺而發生
      扭打，因認被告戊○○、甲○○另涉有刑法第三百零六條
      第一項之侵入住宅罪嫌等語。
（二）按告訴乃論之罪，告訴人於第一審辯論終結前得撤回其告
      訴，又告訴經撤回者，應諭知不受理之判決，並得不經言
      詞辯論為之，刑事訴訟法第二百三十八條第一項、第三百
      零三條第三款、第三百零七條，分別定有明文。
（三）本案告訴人乙○○告訴被告戊○○、甲○○侵入住宅案件
      ，公訴人認被告二人所為，均係犯刑法第三百零六條第一
      項之侵入住宅罪，依同法第三百零八條第一項之規定，須
      告訴乃論。惟據告訴人乙○○於本院九十六年五月二十一
      日審理時，當庭撤回其告訴，有該審判期日筆錄可稽，依
      照上開說明，爰就被告二人涉犯侵入住宅罪部分諭知不受
      理之判決，並不經言詞辯論為之。
據上論斷，應依刑事訴訟法第二百九十九條第一項前段、第三百
零一條第一項、第三百零三條第三款、第三百零七條，刑法第三
百二十條第一項、第四十七條第一項、第四十一條第一項前段，
刑法施行法第一條之一第一項、第二項前段，判決如主文。
本案經檢察官丁○○到庭執行職務。
中　　華　　民　　國　　96　　年　　6 　　月　　4 　　日
                  刑事第九庭　　審判長法　官　周瑞芬
                                      法　官  余德正
                                      法　官　莊秋燕
以上正本證明與原本無異。
如不服本判決，應於送達後十日內向本院提出上訴狀（須附繕
本），上訴於臺灣高等法院臺中分院。
                                      書記官  顏督訓
中　　華　　民　　國　　96　　年　　6 　　月　　4 　　日
附錄論罪科刑法條：
中華民國刑法第三百二十條
（普通竊盜罪、竊佔罪）
意圖為自己或第三人不法之所有，而竊取他人之動產者，為竊盜
罪，處五年以下有期徒刑、拘役或五百元以下罰金。
意圖為自己或第三人不法之利益，而竊佔他人之不動產者，依前
項之規定處斷。
前二項之未遂犯罰之。
